【裁判字號】    97,訴,2555
【裁判日期】    970919
【裁判案由】    毒品危害防制條例
【裁判全文】
臺灣臺中地方法院刑事判決              97年度訴字第2555號
公  訴  人  臺灣臺中地方法院檢察署檢察官
被      告  甲○○
上列被告因違反毒品危害防制條例案件，經檢察官提起公訴（97
年度毒偵字第2684號、第2934號、第2935號），被告於本院準備
程序就被訴事實為有罪之陳述，經本院合議庭裁定改行簡式審判
程序，判決如下：
    主    文
甲○○施用第一級毒品，累犯，處有期徒刑玖月，扣案之海洛因
壹包（驗餘淨重零點壹壹捌壹公克），沒收銷燬之。又施用第二
級毒品，累犯，處有期徒刑肆月，扣案之玻璃球吸食器壹個，沒
收。又施用第一級毒品，累犯，處有期徒刑玖月，扣案之海洛因
壹包（驗餘淨重零點肆柒玖伍公克），沒收銷燬之。又施用第二
級毒品，累犯，處有期徒刑肆月，扣案之甲基安非他命包（驗
餘含袋毛重共計拾陸點公克），沒收銷燬之；扣案之玻璃
球吸食器壹個，沒收。又施用第一級毒品，累犯，處有期徒刑玖
月。又施用第二級毒品，累犯，處有期徒刑肆月，扣案之玻璃球
吸食器壹個，沒收。應執行有期徒刑年，扣案之海洛因貳包（
驗餘淨重合計零點伍玖柒陸公克）、甲基安非他命包（驗餘含
袋毛重共計拾陸點公克），均沒收銷燬之，扣案之玻璃球
吸食器壹個，沒收。
    犯罪事實
一、甲○○前於民國81年間因違反肅清煙毒條例、麻醉藥品管理
    條例及槍砲彈藥刀械管制條例等案件，經本院判處有期徒刑
    3年2月、3月、2月，應執行有期徒刑3年5月確定，又於82年
    間因違反肅清煙毒條例、麻醉藥品管理條例等案件，經臺灣
    彰化地方法院判處有期徒刑3年2月、3月，應執行有期徒刑3
    年3月確定，送監接續執行，於84年8月1日因縮短刑期假釋
    付保護管束出監，其於假釋期間內之85年間，又因違反肅清
    煙毒條例、麻醉藥品管理條例等案件，經本院判處有期徒刑
    3 年2月、6月，應執行有期徒刑3年5月確定，送監執行，前
    開假釋復經經撤銷，接續執行殘刑，於89年10月21日縮短刑
    期假釋出監付保護管束，於假釋期間內之92年間，因施用毒
    品案件，經本院裁定令入勒戒處所觀察、勒戒後，認有繼續
    施用毒品之傾向，復經本院裁定令入戒治處所施以強制戒治
    ，於93年11月16日強制戒治執行完畢，前開假釋復經撤銷，
    於同日入監接續執行殘刑，後其所犯肅清煙毒條例、麻醉藥
    品管理條例、槍砲彈藥刀械管制條例等案件，因適用中華民
    國九十六年罪犯減刑條例，經臺灣彰化地方法院裁定減刑後
    分別定應執行有期徒刑1年8月15日、1年7月15日確定，於96
    年7月16日縮刑期滿執行完畢。詎甲○○仍不知悔悟，各基
    於施用第一級毒品海洛因及第二級毒品甲基安非他命之犯意
    ，分別為下列施用第一、二級毒品之犯行：
  (一)於97年4月3日6時，在臺中縣太平市○○里○○路○段35巷67
    號9樓住處，以將第一級毒品海洛因摻入香煙內點火後吸其
    煙氣之方式，施用第一級毒品海洛因1次。另基於施用第二
    級毒品甲基安非他命之犯意，於同日20時，在臺中市○○區
    ○○路370號地下室其所停放之車內，以將第二級毒品甲基
    安非他命置於玻璃球吸食器內點火燒烤後吸其煙氣方式，施
    用第二級毒品甲基安非他命1次。嗣經警於97年4月3日22時
    30分，在臺中市○○區○○路37 0號前查獲，並扣得第一級
    毒品海洛因1包（驗餘淨重0.1181 公克），且在甲○○臺中
    市○○區○○路409之33號7樓33 室住處，扣得電子磅秤1台
    。
  (二)於97年4月9日15時30分，在臺中市○○路附近詳細地址不明
    之遊藝場內，以將第一級毒品海洛因摻入香煙內點火後吸其
    煙氣之方式，施用第一級毒品海洛因1次。另基於施用第二
    級毒品甲基安非他命之犯意，於同日17時30分，在前開遊藝
    場內，以將第二級毒品甲基安非他命置於玻璃球吸食器內點
    火燒烤後吸其煙氣方式，施用第二級毒品甲基安非他命1次
    。嗣於97年4月9日19時20分，為警在臺中市○○區○○路3
    段與河北二街口查獲，並扣得第一級毒品海洛因1包（驗餘
    淨重0.4795公克）、第二級毒品甲基安非他命3包（驗餘含
    袋毛重共計36.33公克）。
  (三)於97年5月15日19時30分，在前開臺中縣太平市○○里○○
    路○段35巷67號9樓住處，以將第一級毒品海洛因摻入香煙內
    點火後吸其煙氣之方式，施用第一級毒品海洛因1次。另基
    於施用第二級毒品甲基安非他命之犯意，於同日21時30 分
    ，在前開住處，以將第二級毒品甲基安非他命置於玻璃球吸
    食器內點火燒烤後吸其煙氣方式，施用第二級毒品甲基安非
    他命1次。為警於97年5月15日22時18分，在臺中市○區○○
    路1段322號前查獲，並扣得甲○○所有供其前開3次施用第
    二級毒品甲基安非他命所用之玻璃球吸食器一個。
二、案經臺中市警察局移送臺灣臺中地方法院檢察署檢察官及臺
    中市警察局第三分局報請同署檢察官偵查起訴。
    理    由
一、訊據被告甲○○對於前揭犯罪事實均坦承不諱，且被告歷次
    為警查獲後所採集之尿液，經以氣相層析質譜儀（即ＧＣ／
    ＭＳ）方法檢驗結果，確均呈第一級毒品海洛因代謝物嗎啡
    、可待因陽性反應及第二級毒品甲基安非他命代謝物甲基安
    非他命、安非他命陽性反應等情，此有中山醫學大學附設醫
    院檢驗科藥物檢測中心尿液檢驗報告3份附卷足憑，復有查
    獲現場圖2紙、照片31張在卷可稽，並有扣案之第一級毒品
    海洛因2包（驗餘合計淨重0.5976公克）、第二級毒品甲基
    安非他命3包（含袋毛重共計36.45公克），及被告所有供其
    施用第二級毒品甲基安非他命所用之玻璃球吸食器一個可資
    佐證。且扣案之前開2包白色粉末狀物品業經行政院衛生署
    草屯療養院以化學呈色法及氣相層析質譜法鑑定結果，均係
    第一級毒品海洛因，有該院草療鑑字第0970003501號、第00
    00000000號鑑定書各1份在卷可稽；扣案之前開3包淺褐色晶
    體狀物品業經內政部警政署刑事警察局以氣相層析質譜分析
    法及核磁共振分析法鑑定結果，均係第二級毒品甲基安非他
    命，有該局刑鑑字第0970064389號鑑定書1份在卷可稽。查
    被告前於92年間因施用毒品案件，經本院裁定令入勒戒處所
    觀察、勒戒後，認有繼續施用毒品之傾向，復經本院裁定令
    入戒治處所施以強制戒治，於93年11月16日認無繼續執行之
    必要，而強制戒治執行完畢，此有臺灣高等法院被告前案紀
    錄表1份在卷可參，其於強制戒治執行完畢後5年內再犯
    本件施用第一、二級毒品罪，依毒品危害防制條例第23 條
    第2項之規定，即應依法追訴。被告自白核與事實相符，事
    證明確，其犯行洵堪認定。
二、核被告所為，係違反毒品危害防制條例第10條第1項之施用
    第一級毒品罪及同條第2項之施用第二級毒品罪。被告為供
    施用而持有第一、二級毒品，其持有第一、二級毒品之低度
    行為，已分別為施用第一、二級毒品之高度行為所吸收，均
    不另論罪。被告所犯3次施用第一級毒品罪及3次施用第二級
    毒品罪間，犯意各別，罪名不同，應予分論併罰。末查，被
    告前於81年間因違反肅清煙毒條例、麻醉藥品管理條例及槍
    砲彈藥刀械管制條例等案件，經本院判處有期徒刑3年2月、
    3月、2月，應執行有期徒刑3年5月確定，又於82年間因違反
    肅清煙毒條例、麻醉藥品管理條例等案件，經臺灣彰化地方
    法院判處有期徒刑3年2月、3月，應執行有期徒刑3 年3月確
    定，送監接續執行，於84年8月1日因縮短刑期假釋付保護管
    束出監，其於假釋期間內之85年間，又因違反肅清煙毒條例
    、麻醉藥品管理條例等案件，經本院判處有期徒刑3年2月、
    6月，應執行有期徒刑3年5月確定，送監執行，前開假釋復
    經經撤銷，接續執行殘刑，於89年10月21日縮短刑期假釋付
    保護管束出監，於假釋期間內之92年間，因施用毒品案件，
    經本院裁定令入勒戒處所觀察、勒戒後，認有繼續施用毒品
    之傾向，復經本院裁定令入戒治處所施以強制戒治，前開假
    釋復經撤銷，於93年11月16日入監接續執行殘刑，後其所犯
    肅清煙毒條例、麻醉藥品管理條例、槍砲彈藥刀械管制條例
    等案件，因適用中華民國九十六年罪犯減刑條例，經臺灣彰
    化地方法院裁定減刑後分別定應執行有期徒刑1年8月15日、
    1年7月15日確定，於96年7月16日縮刑期滿執行完畢，此有
    臺灣高等法院被告前案紀錄表1份在卷可憑，其受徒刑執行
    完畢，5年以內故意再犯本件有期徒刑以上之罪，均為累犯
    ，應分別依刑法第47條第1項之規定，各加重其刑。爰審酌
    被告前因施用毒品犯行曾經觀察、勒戒及強制戒治，竟又再
    施用毒品不輟，無視於毒品對於自身健康之戕害及國家對於
    杜絕毒品犯罪之禁令，惡性非輕，本件經查獲施用第一級毒
    品海洛因、第二級毒品甲基安非他命犯行各多達3次，及其
    事後坦承犯行，再本於施用毒品犯罪之人，亦為「病人」之
    考量等一切情狀，分別量處如主文所示之刑，並定其應執行
    之刑。扣案之白粉2包及淺褐色晶體3包經送鑑定結果，確分
    別係第一級毒品海洛因及第二級毒品甲基安非他命，有前開
    鑑定書3份在卷足憑，分別為毒品危害防制條例第2條第2項
    第1款、第2款所指之第一級、第二級毒品，爰依同條例第18
    條第1項前段規定，不問屬於犯人與否，均宣告沒收銷燬之
    。扣案之玻璃球吸食器1個，為被告所有供其犯本件3次施用
    第二級毒品甲基安非他命罪所用之物，業據被告於本院審理
    時供陳明確，爰依刑法第38條第1項第2款之規定宣告沒收。
    至扣案之電子磅秤1台，雖係被告所有，惟係被告販售檳榔
    時用以秤檳榔配料重量之物，業據被告供明在卷，且無證據
    證明係供被告犯本件施用第一級、第二級毒品罪所用之物，
    且該電子磅秤1台非屬違禁物，爰不予宣告沒收，併予敘明
    。
據上論斷，應依刑事訴訟法第273條之1第1項、第299條第1項前
段，毒品危害防制條例第10條第1項、第2項、第18條第1項前段
，刑法第11條、第47條第1項、第51條第5款、第38條第1項第2款
，判決如主文。
本案經檢察官林俊杰到庭執行職務。
中    華    民    國    97    年    9     月    19    日
                  刑事第六庭    法  官  戴博誠
上正本證明與原本無異。
如不服本判決，應於收受送達後10日內向本院提出上訴書狀（應
敘述具體理由並附繕本）。
上訴書狀如未敘述理由，應於上訴期間屆滿後20日內補提理由書
於本院。
                                書記官  林政佑
中    華    民    國    97    年    9    月    19    日
【附錄本案論罪科刑法條】
毒品危害防制條例第10條：
施用第一級毒品者，處6月以上5年以下有期徒刑。
施用第二級毒品者，處3年以下有期徒刑。


司法院資訊處製作；財團法人民間司法改革基金會備份。
